【裁判字號】    98,交易,96
【裁判日期】    980703
【裁判案由】    公共危險等
【裁判全文】
臺灣彰化地方法院刑事判決              98年度交易字第96號
公  訴  人  臺灣彰化地方法院檢察署檢察官
被      告  甲○○
上列被告因公共危險等案件，經檢察官提起公訴（98年度調偵字
第230號），本院判決如下：
    主  文
甲○○服用酒類，不能安全駕駛動力交通工具而駕駛，處拘役伍
拾日，如易科罰金，以新台幣壹仟元折算壹日。
其餘被訴過失傷害部分公訴不受理。
    事  實
一、甲○○於民國（下同）97年12月12日凌晨約2 、3 時許，在
    位於彰化縣彰化市之友人住處食用含有酒精成分之薑母鴨約
    3 、4 碗及啤酒2 、3 杯後，迄同日凌晨3 時近4 時許，其
    明知體內所含酒精濃度仍高，且達無法安全駕駛動力交通工
    具之程度，竟仍駕駛車號8H-8840 號自小客車，沿彰化縣和
    美鎮○○路由南往北方向行駛，於同日凌晨4 時45分許，行
    經彰化縣和美鎮○○路○ 段236 號前，原應注意汽車行進中
    駕駛人應注意汽車在雙向二車道行駛時，應在遵行車道內行
    駛，不得駛入來車之車道內，而依當時情形又無不能注意之
    情事，竟因酒精及熬夜疲累等因素，疏於注意而駛越分向限
    制線，侵入來車之車道內，適有乙○○駕駛車號2557-SH 號
    自小客車，沿上開路段自對向駛來，見狀已煞避不及，2 車
    車頭乃發生對撞，致乙○○受有腦震盪、膝及小腿挫傷、肘
    及前臂挫傷、膝、腿（大腿除外）及足踝開放性傷口、臉、
    頭皮及頸之挫傷等傷害，甲○○亦受有臉、頭皮及頸之挫傷
    、臉部之開放性傷口、肩及上臂挫傷等傷害（過失傷害部分
    業據乙○○具狀撤回其告訴）。甲○○經送醫急救，由醫院
    於同日凌晨5 時40分許，檢測甲○○血液所含之酒精濃度，
    結果為79mg／dl，換算為呼氣所含酒精濃度，則為每公升0.
    39毫克，推算其駕車時之呼氣所含酒精濃度為每公升0.52毫
    克。
二、案經彰化縣警察局和美分局報請臺灣彰化地方法院檢察署檢
    察官偵查起訴。
    理  由
壹、有罪部分
一、本案下列引用之供述及非供述證據，經本院依法踐行調查證
    據程序，公訴人及被告均不爭執各該證據之證據能力，且亦
    查無依法應排除其證據能力之情形，是後述所引用證據之證
    據能力皆無疑義，合先敘明。
二、訊據被告甲○○對於上揭酒後駕車之犯罪事實, 迭於警詢、
    偵訊及本院審理時均坦承不諱, 且有秀傳紀念醫院酒精濃度
    檢驗報告查詢、刑法第185 之3 案件測試觀察紀錄表、道路
    交通事故調查報告表(一)、(二)、道路交通事故現場圖各1 份、
    現場照片8 張及舉發違反道路交通管理事件通知單1 紙在卷
    可稽，足見被告之自白與事實相符，堪予採信。按刑法第18
    5 條之3 所稱服用酒類或其他相類之物，不能安全駕駛動力
    交通工具之公共危險條款，則屬抽象危險犯之規定，此種抽
    象危險犯係伴隨飲酒過量駕車之行為而當然成立。換言之，
    只需客觀上有此種行為出現，危險即視為存在，是否果真肇
    事，並不影響公共危險罪責之成立。參諸德國、美國之認定
    標準，對於酒精濃度呼氣已達每公升0.55毫克以上，肇事率
    為一般正常人之10倍，應認為已達不能安全駕駛之標準；至
    於上揭數值以下之行為，如輔以其他客觀事實得作為「不能
    安全駕駛」之判斷，亦認為應依刑法第185 條之3 之規定移
    送，法務部88年5 月18日法88檢字第001669號函亦採斯旨。
    本件被告服用酒類後駕駛自小客車，經測試其血液中之酒精
    濃度值為79mg／dl，經換算為呼氣中酒精濃度值為每公升0.
    39毫克，推算其駕車時之呼氣所含酒精濃度為每公升0.52毫
    克，然其竟駛入對向車道逆向行駛，而肇致本件車禍之發生
    ，顯然已達不能安全駕駛動力交通工具之程度至明，本件事
    證明確，被告上開犯行堪以認定。
三、核被告所為，係犯刑法第185 條之3 服用酒類不能安全駕駛
    動力交通工具而駕駛罪。爰審酌被告飲酒後已達不能安全駕
    駛之程度，仍罔顧公眾之安危，貿然駕駛自小客車上路行為
    ，並逆向駛入對向車道，肇致本件車禍之發生，殊無足取，
    暨考量被告酒精濃度超出法定標準之程度，惟其犯罪後坦承
    犯行，態度尚佳，且與被害人乙○○調解成立，有98年度彰
    交簡附民移調字第9 號調解筆錄1 紙在卷可稽等一切情狀，
    量處如主文所示之刑，並諭知易科罰金之折算標準，以示懲
    儆。
貳、公訴不受理部分
一、按告訴乃論之罪，告訴人於第一審辯論終結前得撤回其告訴
    ，又告訴經撤回者，應諭知不受理之判決，刑事訴訟法第23
    8 條第1 項、第303 條第3 款定有明文。
二、查本件告訴人乙○○告訴被告甲○○於97年12月12日凌晨3
    時近4 時許，駕駛車號8H-8840 號自小客車，沿彰化縣和美
    鎮○○路由南往北方向行駛，於同日凌晨4 時45分許，行經
    彰化縣和美鎮○○路○ 段236 號前，原應注意汽車行進中駕
    駛人應注意汽車在雙向二車道行駛時，應在遵行車道內行駛
    ，不得駛入來車之車道內，而依當時情形又無不能注意之情
    事，竟因酒精及熬夜疲累等因素，疏於注意而駛越分向限制
    線，侵入來車之車道內，適有告訴人駕駛車號2557-SH 號自
    小客車，沿上開路段自對向駛來，見狀已煞避不及，2 車車
    頭乃發生對撞，致告訴人受有腦震盪、膝及小腿挫傷、肘及
    前臂挫傷、膝、腿（大腿除外）及足踝開放性傷口、臉、頭
    皮及頸之挫傷等傷害，起訴書認被告甲○○此部分係觸犯刑
    法第284 條第1 項前段之罪，依同法第287 條前段之規定，
    須告訴乃論。茲告訴人與被告調解成立，並具告訴人具狀撤
    回其告訴，有98年度彰交簡附民移調字第9 號調解筆錄及撤
    回告訴狀各1 紙在卷可稽，依照首開說明，應諭知不受理之
    判決。
據上論斷，應依刑事訴訟法第299 條第1 項前段、第303 條第3
款，刑法第185 條之3 、第41條第1 項前段，刑法施行法第1 條
之1 第1 項、第2 項後段，判決如主文。
中    華    民    國    98    年    7     月    3     日
                  刑事第九庭          法  官  黃齡玉
以上正本證明與原本無異。
如不服本判決應於收受判決後10日內向本院提出上訴書狀，並應
敘述具體理由；其未敘述上訴理由者，應於上訴期間屆滿後20日
內向本院補提理由書（均須按他造當事人之人數附繕本）「切勿
逕送上級法院」。
告訴人或被害人對於判決如有不服具備理由請求檢察官上訴者，
其上訴期間之計算係以檢察官收受判決正本之日期為準。
中    華    民    國    98    年    7     月    3     日
                                      書記官  林嘉賢
附錄本案論罪科刑法條全文：
中華民國刑法第185條之3
服用毒品、麻醉藥品、酒類或其他相類之物，不能安全駕駛動力
交通工具而駕駛者，處1年以下有期徒刑、拘役或科或併科15萬
元以下罰金。


司法院資訊處製作；財團法人民間司法改革基金會備份。
